【裁判字號】    89,易,660
【裁判日期】    891219
【裁判案由】    詐欺
【裁判全文】
臺灣嘉義地方法院刑事判決                          八十九年度易字第六六號
    公  訴  人  臺灣嘉義地方法院檢察署檢察官
    被      告  甲○○
右列被告因詐欺案件，經檢察官提起公訴（八十九年度偵字第一七０四號），本院判
決如左：
    主  文
甲○○共同意圖為自己不法之所有，以詐術使人將本人之物交付，累犯，處有期徒刑
壹年。
    事  實
一、甲○○曾於民國八十五年間因違反麻醉藥品管理條例案件，經本院以八十五年度
    易字第一七一四號判決判處有期徒刑六月，如易科罰金，以三百元折算一日確定
    ，八十六年四月十四日刑期起算，指揮書執畢日期為八十六年九月九日；詎仍不
    知悔改，緣甲○○得知丁○○積欠丙○○興建鐵皮屋之費用，認為有機可乘，乃
    夥同不詳姓名綽號「阿溪」之成年男子及另一姓名不詳之成年男子，三人基於意
    圖為自己不法所有之犯意聯絡，於八十八年七月間某日，共同至丁○○位於嘉義
    市○○路八八號住處，向丁○○詐稱受丙○○委託前來收取上開興建鐵皮屋費用
    ，使丁○○陷於錯誤，以為甲○○等三人真係受丙○○之託前來收取款項之人，
    經與甲○○等三人討價還價後，決定十二萬元成交，翌日，丁○○即以電話聯絡
    甲○○前來其住處，而交付現金新台幣二萬元及發票人為許寶倉，票面金額均為
    二萬元，付款人為台灣中小企業銀行員林分行，發票日分別為八十八年八月二十
    日、九月二十日、十月二十日、十一月二十日、十二月二十日之支票五張予甲○○，以為支付上開興建鐵皮屋費用，而後因丙○○再度向丁○○催討上開費用，
    丁○○始知受騙。
二、案經丁○○訴由嘉義市警察局第一分局報請台灣嘉義地方法院檢察署檢察官偵查
    起訴。
    理  由
一、訊據被告甲○○固不否認有向被害人丁○○收取上開費用，惟矢口否認有詐欺犯
    行，辯稱：係綽號「阿溪」要其代收丁○○所交付之款項，其在收取現金及支票
    後應「阿溪」之交代，已轉交予己○○，並未詐取被害人丁○○之現金及支票云
    云。惟查：
（一）被告與綽號「阿溪」成年男子及另一姓名不詳成年男子，於八十八年七月間某
      日，共同至丁○○位於嘉義市○○路八八號住處，對丁○○稱受丙○○委託前
      來收取上開興建鐵皮屋費用，而後丁○○與甲○○等三人討價還價後，決定十
      二萬元成交，翌日，丁○○即以電話聯絡甲○○前來住處，而交付現金新台幣
      二萬元及發票人為許寶倉，票面金額均為二萬元，付款人為台灣中小企業銀行
      員林分行，發票日分別為八十八年八月二十日、九月二十日、十月二十日、十
      一月二十日、十二月二十日之支票五張予被告之事實，為被告所不否認，且經
      被害人丁○○於警訊、偵查及本院審理中指述詳細，復有支票影本五張在警訊
      卷可證。
（二）證人丙○○業於警訊、偵查及本院審理中證述未曾委託被告、綽號「阿溪」男
      子、己○○等人向丁○○收取興建鐵皮屋之費用；證人己○○於警訊及偵查中
      亦否認向被告拿取現金二萬元及前開支票五紙；再經本院函查前開支票提示紀
      錄，其中發票日為八十八年十一月二十日之支票，竟有被告之背書，有台灣中
      小企業銀行員林分行八十九年九月十九日（八九）員林字第一八七０號函及支
      票影本一紙在本院卷可證，前開支票竟有被告之背書紀錄，足認被告所辯其將
      現金及支票交付予己○○云云，已不可採；另被告雖辯稱有證人戊○○、乙○○可證明其將現金及支票交付己○○，然經本院隔離訊問證人乙○○，乙○○
      證稱係與被告在飲酒時，聽到被告談及此事，其並未親自在場等語（見本院八
      十九年十二月五日審理筆錄），與被告所陳述證人乙○○親自在場等語明顯不
      符；是被告上開辯詞，顯不可信。
（三）綜上所述，本件事證明確，被告所辯，僅係卸責之詞，不足採信，其犯行洵堪
      認定。
二、核被告所為，係犯刑法第三百三十九條第一項詐欺取財罪；被告與綽號「阿溪」
    成年男子及另一姓名不詳之成年男子間就上開犯行，有犯意之聯絡及行為之分擔
    ，均為共同正犯；被告於八十五年間因違反麻醉藥品管理條例案件，經本院以八
    十五年度易字第一七一四號判決判處有期徒刑六月，如易科罰金，以三百元折算
    一日確定，八十六年四月十四日刑期起算，指揮書執畢日期為八十六年九月九日
    ，有卷附台灣嘉義地方法院檢察署刑案資料查註紀錄表一紙在卷可稽，其受有期
    徒刑之執行完畢，五年以內再犯本件有期徒刑以上刑之罪，為累犯，應依法加重
    其刑；爰審酌被告犯罪之動機、目的、手段、品行及犯後飾詞否認等一切情狀，
    量處如主文所示之刑，以資儆懲。
據上論斷，應依刑事訴訟法第二百九十九條第一項前段、刑法第二十八條、第三百三
十九條第一項、第四十七條、罰金罰鍰提高標準條例第一條前段，判決如主文。
本案經檢察官吳基華到庭執行職務
中    華    民    國      八十九  年    十二      月      十九    日
                                      臺灣嘉義地方法院刑事第二庭
                                          法  官  陳  杰  正
右正本證明與原本無異。
如不服本判決，應於判決送達後十日內向本院提出上訴狀( 應附繕本 )。
中    華    民    國      八十九  年    十二      月    二十七    日
                                          書記官  李  彩  娥
附錄法條：
刑法第三百三十九條：
意圖為自己或第三人不法之所有，以詐術使人將本人或第三人之物交付者，處五年以
下有期徒刑、拘役或科或併科一千元以下罰金。
以前項方法得財產上不法之利益或使第三人得之者亦同。
前二項之未遂犯罰之。


司法院資訊處製作；財團法人民間司法改革基金會備份。
